臺灣雲林地方法院刑事判決　　　　　　 96年度易字第484號
公　訴　人　臺灣雲林地方法院檢察署檢察官
被　　　告　丁○○
上列被告因竊盜案件，經檢察官提起公訴（96年度偵字第3273號）
，嗣因被告就被訴事實為有罪之陳述，經本院裁定適用簡式審判
程序審理，判決如下：
    主  文
丁○○所犯如附表所示之罪，各處如附表所示之刑，應執行有期
徒刑壹年柒月。
    事  實
一、丁○○前因搶奪案件，經本院於民國91年5 月28日以91年度
    訴字第76號判處有期徒刑1 年2 月，並於同年6 月23日確定
    ；又因竊盜案件，經本院於同年12月4 日以91年度虎簡字第
    203 號判處有期徒刑3 月，並於92年1 月30日確定；再因違
    反毒品危害防制條例案件，經本院於92年3 月5 日以92年度
    訴字第11號分別判處有期徒刑1 年及6 月，應執行有期徒刑
    1 年4 月，並於同年月17日確定，且與所犯上開竊盜案件再
    經定應執行刑為有期徒刑1 年7 月確定，並與所犯上開搶奪
    案件接續執行，甫於94年10月21日執行完畢。詎仍不知悔改
    ，竟意圖為自己不法之所有，先後為下列行為：
  (一)於96年1 月28日下午1 時30分許，在雲林縣虎尾鎮○○路○
    段168 巷2 弄2 號乙○○住處之車庫前，徒手竊取乙○○所
    有置於該處之白鐵（即不鏽鋼）製狗籠、蛇籠各1 個，得手
    後於同日載運至雲林縣斗南鎮○○○○道下之臺揚資源回收
    場販售，得款新臺幣（下同）1,700 元。
  (二)於同年2 月24日上午10時15分許，在雲林縣虎尾鎮○○路77
    巷28號前，徒手竊取丙○○所有置於該處之白鐵製金爐桶1
    個，得手後於同日載運至臺揚資源回收場販售，得款3,225
    元。
  (三)於同年3 月21日下午2 時許，在雲林縣土庫鎮新庄里106 號
    聖帝公廟對面李金芳所有之鐵皮屋屋簷下，徒手竊取李金芳
    所有置於該處並由里長己○○代管中之飲水機1 台，得手後
    於同日載運至臺揚資源回收場販售，得款2,250 元。
  (四)於同年4 月13日上午6 時10分許，在雲林縣虎尾鎮○○路77
    號前，以自備鑰匙1 支，開啟庚○○所有停放該處之車牌號
    碼5061－JK號自用小貨車車門，並發動引擎駛離現場，而竊
    取該車得手，並以之作為日後載運贓物之交通工具。
  (五)於同年4 月18日下午2 時許，在雲林縣土庫鎮新庄里103 號
    甲○○所經營之大炎牧場周圍，徒手拆卸甲○○所有之白鐵
    製圍欄1 批而竊取之，得手後於同日以上開竊得之自用小貨
    車載運至臺揚資源回收場販售，得款7,020 元。
  (六)於同年4 月20日10時許，在同縣虎尾鎮○○里○○路165 號
    前，徒手竊取戊○○所有置於該處之白鐵製狗籠1 個，得手
    後於同日攜至臺揚資源回收場販售，得款1,350 元。
二、嗣經警於同年4 月22日下午3 時許，在雲林縣虎尾鎮○○路
    ○○路旁尋獲上開失竊之自用小貨車；而丁○○於同年5 月
    2 日因另案遭羈押後，經警前往臺揚資源回收場執行查贓勤
    務時，依該回收場會計黃美鳳所提出之特殊物品買賣登記表
    ，查知丁○○曾駕駛上開失竊之自用小貨車至該回收場販售
    物品，再依該登記表所載丁○○歷次販售紀綠而循線查獲上
    情。
三、案經雲林縣警察局虎尾分局報告臺灣雲林地方法院檢察署檢
    察官偵查起訴。
    理  由
一、按本件被告丁○○所犯係死刑、無期徒刑、最輕本刑為3 年
    以上有期徒刑以外之罪，其於準備程序就前揭被訴事實為有
    罪之陳述，經本院告知簡式審判程序之旨，並聽取其與公訴
    人之意見後，本院認無不得或不宜改依簡式審判程序進行之
    情事，依刑事訴訟法第273 條之1 第1 項規定，裁定本件進
    行簡式審判程序，合先敘明。
二、上揭犯罪事實，業據被告警詢、偵訊及本院審理中均坦承不
    諱，核與證人黃美鳳、乙○○、己○○、戊○○等人於警詢
    及偵訊中、證人丙○○、庚○○、甲○○於警詢中證述之情
    節均大致相符，此外，復有臺揚資源回收場之特殊物品買賣
    登記表3 紙、雲林縣警察局車輛協尋電腦輸入單、車輛尋獲
    電腦輸入單、車牌號碼5061－JK號自用小貨車之行車執照影
    本、贓物認領保管單各1 紙及被告帶同警方至行竊地點蒐證
    之照片6 張附卷可稽，綜上足認，被告前揭自白核與事實相
    符，應堪採為被告有罪之證據，本案事證明確，被告上開犯
    行應堪認定。
三、核被告所為，均係犯刑法第320 條第1 項之竊盜罪。被告所
    犯上開6 次竊盜犯行，犯意各別，行為互殊，應予分論併罰
    。又被告前因搶奪案件，經本院於91年5 月28日以91年度訴
    字第76號判處有期徒刑1 年2 月，並於同年6 月23日確定；
    又因竊盜案件，經本院於同年12月4 日以91年度虎簡字第20
    3 號判處有期徒刑3 月，並於92年1 月30日確定；再因違反
    毒品危害防制條例案件，經本院於92年3 月5 日以92年度訴
    字第11號分別判處有期徒刑1 年及6 月，應執行有期徒刑1
    年4 月，並於同年月17日確定，且與所犯上開竊盜案件再經
    定應執行刑為有期徒刑1 年7 月確定，並與所犯上開搶奪案
    件接續執行，甫於94年10月21日執行完畢，此有臺灣高等法
    院被告前案紀錄表1 份在卷可按，其受有期徒刑之執行完畢
    ，5 年以內故意再犯本件均為有期徒刑以上之罪，均為累犯
    ，應依刑法第47條第1 項之規定加重其刑。
四、本院審酌被告前已有竊盜、搶奪等前科，素行不良，且被告
    正值壯年，竟不思以正當途徑獲取財物，先後6 次行竊他人
    之白鐵製狗籠、蛇籠、金爐桶各1 個、飲水機1 台、自用小
    貨車1 輛、白鐵製圍欄1 批、狗籠1 個等物，且除上開自用
    小貨車為警在路邊尋獲外，其餘贓物均已遭變賣處分，共計
    獲利15,545元，置他人財產法益於不顧，本不宜寬貸，惟念
    其犯後坦承犯行，態度尚佳等一切情狀，分別量處如主文所
    示之刑。又被告犯罪後，中華民國九十六年罪犯減刑條例業
    於96年7 月4 日公布，並於同年月16日施行，本件被告犯罪
    時間均在96年4 月24日之前，且無該條例所規定限制減刑之
    除外情事存在，爰依該條例第2 條第1 項第3 款、第7 條、
    第10條第1 項之規定，於裁判時分別減其宣告刑2 分之1 ，
    並定其應執行之刑如主文所示。
五、至被告行竊上開自用小貨車所用之自備鑰匙1 支，業經被告
    丟棄，已據被告於本院審理中供述在卷，爰不為沒收之諭知
    ，附此敘明。
據上論斷，應依刑事訴訟法第273 條之1 第1 項、第284 條之1
、第299 條第1 項前段，刑法第320 條第1 項、第47條第1 項、
第51條第5 款，刑法施行法第1 條之1 第1 項、第2 項前段，中
華民國九十六年罪犯減刑條例第2 條第1 項第3 款、第7 條、第
10條第1 項，判決如主文。
本案經檢察官林俊言到庭執行職務。
中　　華　　民　　國　　96　　年　　9 　　月　　19　　日
                  刑事第一庭    法  官   王雅苑
以上正本證明與原本無異。
如不服本判決，應於判決收受後10日內，向本院提出上訴狀（須
附繕本）。
                                書記官   譚系媛
中　　華　　民　　國　　96　　年　　9 　　月　　19　　日
附錄本案論罪科刑法條全文：
中華民國刑法第320 條第1 項
意圖為自己或第三人不法之所有，而竊取他人之動產者，為竊盜
罪，處5 年以下有期徒刑、拘役或5 百元以下罰金。
┌────────────────────────────────┐
│附表：                                                          │
├──┬───────┬───────┬─────────────┤
│編號│ 犯 罪 事 實  │所犯法條與罪名│ 處     刑     內      容 │
├──┼───────┼───────┼─────────────┤
│ 1  │犯罪事實一(一)  │刑法第320 條第│丁○○竊盜，累犯，處有期徒│
│    │              │1 項之竊盜罪  │刑陸月，減為有期徒刑參月。│
├──┼───────┼───────┼─────────────┤
│ 2  │犯罪事實一(二)  │同上          │丁○○竊盜，累犯，處有期徒│
│    │              │              │刑陸月，減為有期徒刑參月。│
├──┼───────┼───────┼─────────────┤
│ 3  │犯罪事實一(三)  │同上          │丁○○竊盜，累犯，處有期徒│
│    │              │              │刑陸月，減為有期徒刑參月。│
├──┼───────┼───────┼─────────────┤
│ 4  │犯罪事實一(四)  │同上          │丁○○竊盜，累犯，處有期徒│
│    │              │              │刑捌月，減為有期徒刑肆月。│
├──┼───────┼───────┼─────────────┤
│ 5  │犯罪事實一(五)  │同上          │丁○○竊盜，累犯，處有期徒│
│    │              │              │刑陸月，減為有期徒刑參月。│
├──┼───────┼───────┼─────────────┤
│ 6  │犯罪事實一(六)  │同上          │丁○○竊盜，累犯，處有期徒│
│    │              │              │刑陸月，減為有期徒刑參月。│
└──┴───────┴───────┴─────────────┘
